【裁判字號】    97,交抗,958
【裁判日期】    970910
【裁判案由】    違反道路交通管理處罰條例
【裁判全文】
臺灣高等法院交通事件裁定             97年度交抗字第958號
                                     97年度交抗字第973號
抗  告  人
即受處分人  甲○○
上列抗告人因違反道路交通管理處罰條例案件，不服臺灣臺北地
方法院97年度交聲字第1576、1577號，中華民國97年6月27日裁
定，提起抗告，本院裁定如下：
    主  文
原裁定撤銷，發回臺灣臺北地方法院。
    理  由
一、抗告意旨略以：抗告人即受處分人甲○○之車輛並未停放於
    紅線上，而停放於距道路邊緣紅線甚遠之位置，何來罰單所
    載違規之事實，又該處既屬紅線標線所示禁止停車之管制範
    圍，何以該路段之前後均繪紅線，唯獨該車停放處約10公尺
    左右無繪紅線，且由舉發照片及自拍照片亦可清楚看出並無
    將車輛停放於更接近車道處之事實，原裁定認定不當，爰依
    法提起抗告云云。
二、原處分意旨略以：本件原處分機關即臺北市交通事件裁決所
    以受處分人甲○○所有之車牌號碼9B—5461號自用小客車，
    於民國（下同）97年4月21日上午9時57分及4月23日上午10
    時7分許，在臺北市○○○路○段142巷週邊禁止臨時停車處
    所停車，適為臺北市停車管理處值勤人員以科學儀器相機取
    得證據資料之相片後逕行舉發，嗣因受處分人於應到案日期
    前提出申訴，原處分機關函請原舉發機關調查結果，仍認受
    處分人有前揭違規行為，原處分機關遂於97年6月10日依道
    路交通管理處罰條例第56條第1項第1款、違反道路交通管理
    事件統一裁罰基準表規定，各裁處受處分人900元之罰鍰（
    合計1,800元）。
三、原裁定以受處分人所有之車牌號碼9B—5461號自用小客車，
    於97年4月21日上午9時57分及4月23日上午10時7分許，在臺
    北市○○○路○段142巷週邊禁止臨時停車處所停車，並為臺
    北市停車管理處值勤人員所舉發等情，有臺北市政府交通局
    舉發違反道路交通管理事件通知單2紙及採證照片2張在卷可
    稽，又觀諸採證照片及受處分人提供之現場照片，受處分人
    係將車輛停放於紅線左側，且受處分人為避免於紅線邊緣停
    車，藉以規避於紅線停車之違規罰則，竟將車輛停放於距道
    路邊緣紅線繪製處甚遠之處所，然其停放處實仍屬該紅線標
    線所示禁止停車之管制範圍，且因其未採用緊靠道路右側之
    停車方式，而係將車輛停放於更接近車道處，不僅易阻擋其
    他用路人之視線，使往來車輛對突發狀況不及反應，亦會對
    車輛之通行造成阻礙。受處分人辯稱並無將車停放在紅線上
    或佔用車道云云，並不足採，因而駁回抗告人之聲明異議，
    固非無見。
四、惟查，抗告人雖坦承有於上址停車之事實，然觀諸採證照片
    及抗告人所提供之現場照片（見原審卷第11至14頁），抗告
    人所停車之位置，其右側為一處空地，而本路段禁止停車之
    標線紅線似未繪製於該空地之內，則抗告人是否如原裁定所
    載係將車輛停放於紅線左側，且將車輛停放於距道路邊緣紅
    線繪製處甚遠之處，尚有疑問，又抗告人倘將車輛停放於距
    道路邊緣甚遠之處，則是否有停放於道路之車道處，而另有
    違反道路交通管理處罰條例之其他違反停車之相關規定，亦
    非無疑，原審均未能詳查，逕以抗告人所辯不足採信，因而
    裁定異議駁回，尚有未洽。抗告意旨指摘原裁定不當，非無
    理由，自應由本院將之撤銷，發回原審法院更為適法之裁判
    。
據上論斷，應依道路交通案件處理辦法第26條、刑事訴訟法第41
3條前段，裁定如主文。
中    華    民    國    97    年    9     月    10    日
                  刑事第二庭審判長法  官 洪光燦
                                  法  官 宋明蒼
                                  法  官 李麗玲
以上正本證明與原本無異。
不得再抗告。
                                  書記官 吳素雲
中    華    民    國    97    年    9     月    10    日


司法院資訊處製作；財團法人民間司法改革基金會備份。
